臺灣臺南地方法院交通事件裁定　　　　95年度交聲字第1067號
原處分機關　交通部公路總局嘉義區監理所臺南監理站
異議人即受
處分人　　　甲○○原名余忠雄
上列受處分人因違反道路交通管理處罰條例案件，對於交通部公
路總局嘉義區監理所臺南監理站，民國95年11月16日所為之裁決
處分（處分案號：嘉監南字第裁74-N00000000號），聲明異議，
本院裁定如下：
    主  文
原處分撤銷。
余忠雄即甲○○不罰。
    理  由
一、原處分意旨略以：異議人即受處分人余忠雄即甲○○（下稱
    異議人）於民國91年1月4日15時10分，駕駛車牌號碼8J-228
    3號自小客貨車，行經高雄縣路竹鄉○○路與大智路設有燈
    光號誌管制之交岔路口時，未遵守燈光號誌管制而闖紅燈。
    經高雄縣警察局湖內分局一甲派出所員警（下稱舉發機關）
    予以製單舉發，嗣原處分機關即交通部公路總局嘉義區監理
    所台南監理站，以異議人之違規事實明確，乃依裁決時即修
    正後之道路交通管理處罰條例（下稱處罰條例）第53條第1
    項、第63條第1項之規定，裁處異議人新台幣（下同）5400
    元，並記違規點數3點等語。
二、聲明異議意旨略以：異議人於91年1月4日15時10分行經前揭
    違規交岔路口時，因該燈光號誌明暗不清，異議人在左右來
    車停止狀況下向前行駛，卻遭執勤員警誤會而開單舉發，該
    員雖告知倘不服取締得於通知單寄達後提出申訴，惟異議人
    迄至95年11月方收受裁決，且罰鍰金額竟高達5400元，望鈞
    院明察。
三、本院審查：
  (一)原處分意旨認異議人於前揭時間，駕車行經有燈光號誌管制
    之高雄縣路竹鄉○○路與大智路交岔路口時，有闖紅燈之違
    規情事，無非係以高雄縣警察局高警交字第74-N00000000號
    舉發違反道路交通管理事件通知單為主要論據。
  (二)然而，異議人辯稱，伊未闖紅燈，伊當時在距離路口2、3百
    公尺看到路口的燈都有亮，是黃燈比較亮，紅燈比較暗，因
    為有看到交通警察，且左右兩側的車子沒有行駛，伊有停車
    ，但以為號誌故障就開過去等語（見本院卷第8至9頁），衡
    諸常情，駕駛人為免遭開單處罰之險，應不致在明知有交通
    警察執勤狀況下貿然闖越紅燈，其辯詞尚無不合常情之處，
    據上實難驟認異議人在明知有警察執勤下，仍有執意違規闖
    越紅燈之行為。
  (三)況證人即舉發本件違規之高雄縣警察局湖內分局茄萣分駐所
    警員謝信賢於本院調查時到庭具結證稱：本件是伊告發的，
    但因為時間太久，伊對於本案舉發情形、執勤過程是否有燈
    號故障及異議人均無印象。伊看到異議人本人，對舉發過程
    有一點印象。因為每年舉發案件很多，實在沒有特殊的印象
    等語（見本院卷第9至10頁），由此可知，該證人對於本件
    實際違規情形，因時間久遠已不復記憶，故實難依其前開證
    詞而確認異議人有闖紅燈之違規行為。況警員在執行交通勤
    務時，縱然已全神貫注注視觀察對象，然亦不排除因匆忙、
    疲憊或其他因素而誤看、錯認號誌等情形，因此，實難依憑
    本件舉發通知單上之記載，即遽認異議人確有違規原處分機
    關所指之違規行為。
  (四)再本件案載違規時間，距原處分機關之裁處日期，已逾4年
    之久，衡情一般駕駛人對於4年前某日之詳細行蹤及駕駛情
    形，難以留有任何相關證據，以確切證明4年前之某日，其
    駕車行經某特定處所時有無違規情形，故本件異議人雖未提
    出確切事證，以證明其無原處分意旨所稱之違規情事，但因
    舉發警員亦無從提出其他積極證據，以供本院調查而確認當
    日之違規情形，故本院尚難僅因舉發警員在舉發通知單上之
    簡略記錄，即遽認異議人有何原處分意旨所稱之違規行為。
四、綜上所述，本件既無積極之事證，足以證明異議人於前述時
    、地，確有原處分意旨所稱之違規情形，則原處分機關貿然
    予以裁罰，於法即有未合。故應由本院裁定將原處分撤銷，
    並另為異議人不罰之諭知，以資適法。
五、據上論斷，應依道路交通案件處理辦法第20條前段，裁定如
    主文。
中　　華　　民　　國　　96　　年　　4 　　月　　11　　日
　　　　　　　　　　　　　交通法庭法　官　蔡直青
以上正本證明與原本無異。
如不服本裁定，應於收受送達後5日內向本院提出抗告狀。（應
附繕本）
        　　　　　　　　　　　　　書記官　劉鴻瑛
中　　華　　民　　國　　96　　年　　4 　　月　　13　　日
